【裁判字號】    99,訴,1970
【裁判日期】    991230
【裁判案由】    侵占等
【裁判全文】
臺灣板橋地方法院刑事判決              99年度訴字第1970號
公  訴  人  臺灣板橋地方法院檢察署檢察官
被      告  賴進軒
上列被告因偽造文書等案件，經檢察官提起公訴（98年度偵字第
3601號），本院判決如下：
    主  文
賴進軒犯業務侵占罪，累犯，處有期徒刑玖月。又犯行使偽造私
文書罪，累犯，處有期徒刑陸月；如附表所示偽造之署押共柒拾
貳枚，均沒收。又犯業務侵占罪，累犯，處有期徒刑柒月。應執
行有期徒刑壹年陸月；如附表所示偽造之署押共柒拾貳枚，均沒
收。
    事  實
一、賴進軒前因詐欺案件，經臺灣臺北地方法院於民國96年10月
    26日以96年度易字第1472號判處有期徒刑3 月，減為1 月15
    日，於同年11月26日確定，復於97年1 月8 日易科罰金執行
    完畢。詎其仍不知警惕，而為下列犯行：
（一）自96年2 月2 日起至97年11月26日止，受僱於聯運股份有
      限公司（下稱聯運公司，址設新北市○○區○○路161 號
      ）臺北自販營業所擔任業務員，負責該公司自動販賣機貨
      物銷售、收取貨款、轉交該公司補貼店家之佣金及電費等
      業務，為從事業務之人，竟意圖為自己不法之所有，自97
      年8 月間某日起至97年11月26日離職前某時止，接續將其
      管理之聯運公司所有放置在附表一所示客戶登記地址內之
      92臺自動販賣機內如附表一所示之找零金共新臺幣（下同
      ）15,990元及價值（以售價計算）共計171,532 元之飲料
      貨品；及自97年5 月間起至同年10月間止，將聯運公司囑
      其轉交如附表二所示客戶之電費或佣金共計66,981（起訴
      書誤載為61,883元），均侵占入己。
（二）復為掩飾上揭侵占應交付客戶之電費或佣金之犯行，另基
      於行使偽造私文書之接續犯意，在如附表二所示聯運公司
      電費及佣金收據上，接續偽造如附表二所示之客戶署名共
      72枚後，以表示係如附表二所示之客戶已收受電費或佣金
      ，繼之將各該收據交付聯運公司以行使之意思，足以生損
      害於聯運公司及如附表所示之人。
（三）於98年9 月間，受僱於李明聰所經營之萌昌企業蔬果批發
      行（址設改制前臺北縣三重市○○街206 巷2 號），負責
      代為收取貨款，為從事業務之人，竟意圖為自己不法之所
      有，於同年月15日至（改制前）臺北縣三重市○○路○ 段
      119 號之「中島甜不辣」向鄭為中收取票面金額13,900元
      之支票1 紙（帳號：000000000000，發票日期為98年9 月
      30日），及向（改制前）臺北縣三重市○○路○ 段176 號
      「麗媽臭臭鍋」負責人收取現金21,723元後，接續將上揭
      支票（並未兌現）及現金侵占入己。
二、案經聯運公司及李明聰訴由臺灣板橋地方法院檢察署檢察官
    偵查起訴。
    理  由
一、按被告以外之人於審判外之言詞或書面陳述，除法律有規定
    者外，不得作為證據，刑事訴訟法第159 條第1 項固有明定
    。惟被告以外之人於審判外之陳述，雖不符同法第159 條之
    1 至之4 規定，但經當事人於審判程序同意作為證據，法院
    審酌該言詞陳述或書面作成時之情況，認為適當者，亦得為
    證據，且當事人、辯護人於法院調查證據時，知有第159 條
    第一項不得為證據之情形，而未於言詞辯論終結前聲明異議
    者，視為有前項之同意，此亦據刑事訴訟法第159 條之5 規
    定甚明。查本案判決所引用之被告以外之人於審判外之陳述
    ，公訴人及被告賴進軒，至本院言詞辯論終結前，均未對該
    等證據之證據能力聲明異議【被告賴進軒於本院準備程序中
    就表示「北字販所在外機臺移交清點各項明細表」係造假云
    云，惟並無爭執該表非告訴人聯運公司製作，此應係對於該
    明細表內容（販賣機臺是否為被告所負責）是否屬實之證據
    證明力有所爭執，非對證據能力有所爭執，附此指明】。本
    院審酌該等證據之取得，並無違法不當或證明力明顯過低之
    瑕疵，亦認以之作為證據，要屬適當。是以依刑事訴訟法第
    159 條之5 之規定，本案判決所引用之被告以外之人於審判
    外之陳述，均有證據能力。
二、訊據被告賴進軒坦承有伊管理如附表一所示自動販賣機；並
    將該等自動販賣機金額不詳之零找金及飲料等貨品侵占入己
    ；伊將聯運公司囑其轉交客戶之電費或佣金侵占入己；及伊
    在聯運公司電費及佣金等收據上，偽造之客戶署名後，將之
    交付聯運公司；伊有分別於上揭時、地取票面金額13,900元
    之支票1 紙及收取現金21,723元，並將該現金21,723元侵占
    入己等情不諱，惟矢口否認有侵占如附表一所示各金額之找
    零金及貨品；及侵占上揭票面金額13,900元之支票1 紙等犯
    行，辯稱：附表一所示各機臺，伊離職前已經進行交接，應
    該以97年11月26日離職的報表為基準往後推算至97年12月3
    日之資料結算才是正確，惟該報表卻在半個月後才提出，伊
    認為該報表數量有問題；而該票面金額13,900元之支票1 紙
    ，收取後已遺失，並未侵占云云，經查：
（一）被告賴進軒離職後，證人伍承志轉至聯運公司負責販賣機
      部門，伊與被告進行交接時間，發現被告所管理被告負責
      機臺內找零金及飲料貨品均有短少，被告有自行補滿金額
      及補滿金額及飲料貨品，但證人伍承志有先將短少之金額
      及飲料罐數記錄回報公司；「北字販所在外機臺移交清點
      各項明細表」上，除表上記載客戶東貝光電、槃英，證人
      伍承志沒有與被告去清點，之後伊沒有巡補；政峰貨運是
      在97年12月12日拆機臺時，伊才在公司見過該機臺外，其
      餘機臺證人伍承志有確實清點；該表上記載也是證人伍承
      志確實清點，證人伍承志確定販賣機機臺的零用金及飲料
      罐數均有短少等情，業據被告賴進軒於本院審理時證述明
      確（見本院卷第177 至178 頁）。亦與其於偵查中證述：
      又各該販賣機臺（應指被告所管理）所放置位置一半以上
      在辦公大樓，且機臺對偽幣偵測算靈敏，除非外力破壞，
      但為發現嘔遭為力破壞情形；伊查得短少貨物款項（指飲
      料）是依據販售價格伊依據裝在機臺內之計數器，判斷各
      項品項數量，發現各機臺飲料及零找金確實有短少，在被
      告離職後至伊查核前沒有其他人碰這些機臺等情（見98年
      度他字第5928號卷（下稱他字卷）第31頁）大致相合。另
      證人張鑑熒於偵查中證述：被告離職後，伊帶一個新人交
      接，去查看「北字販所在外機臺移交清點各項明細表」上
      所記載這些自動販賣機，發現原由被告掌管的這些自動販
      賣機都有短少貨物（指飲料）及金錢（指零找金）現象，
      被告離職前，該等自動販賣機只有被告巡補，除非被告請
      假，由伊代理，但被告很少請假；該等自動販賣機短少並
      非伊造成，應該是被告侵占，因為機臺平常由被告接觸，
      鑰匙由業務員（指被告）保管，伊是在被告請假時代為尋
      訪客戶等情（見他字卷第42頁），就被告離職後，該等由
      被告管理入附表一所示自動販賣機臺之飲料貨品及零找金
      均有短少之部分，與上揭證人伍承志所證述部分大致相符
      。且「北字販所在外機臺移交清點各項明細表」上，除客
      戶東貝光電、槃英、政峰貨運部分外，餘均由證人伍承志
      、張鑑熒於被告離職後，加以清點回報聯運公司，則該「
      北字販所在外機臺移交清點各項明細表」所記載之內容，
      除證人伍承志未經清點、巡補之客戶東貝光電、槃英、政
      峰貨運外，其內容無誤，應值採信。且按理各自動販賣機
      內之飲料數及找零金既有定數，販賣機內飲料如經銷售，
      飲料數量減少，則銷售貨款必然增加，二者加減數量應相
      等，所以縱然上揭販賣機臺未全然在被告離職之3 天內清
      點完畢，亦不影響短少之找零金及飲料貨品數量，足見被
      告上揭所辯空言爭執該等機臺短少零找金、飲料貨品金額
      云云，不足採信。且在被告將販賣機內之飲料數及找零金
      侵占當時，該侵占犯行已完成，故不論在交接當時被告是
      否將短少之飲料數及找零金補足，均無解侵占犯行之成立
      ，附此指明。復有「北字販所在外機臺移交清點各項明細
      表」一件（見他字卷第7-9 頁）在卷可按。綜上，被告侵
      占如附表一所示92臺販賣機臺內之零找金共15,990元、飲
      料貨品價值（以售價計算）171,532 元等情，應可認定。
（二）被告賴進軒自97年5 月間起至同年10月間止，將聯運公司
      囑其轉交如附表二所示客戶之電費或佣金共計66,981元，
      均侵占入己；其另在如附表二所示聯運公司電費及佣金收
      據上，接續偽造如附表二所示之客戶署名共72枚，將各該
      收據交付聯運公司等情，有聯運公司重大案件追蹤處理報
      告表、聯運公司收據影本共72紙、聯運公司客戶所出據證
      明書影本30紙在卷可稽（見他字卷第6 、50-65 、66-80
      頁）。又該聯運公司重大案件追蹤處理報告表中就附表二
      所示編號10客戶云辰創世紀部分，漏未記載97年8 、9 月
      應取得佣金總金額為4,977 、實際取得1,355 ，短少3,62
      2 元部分；及附表二所示編號32客戶良昌公司97年8 、9
      月佣金774 、702 元部分，與各該聯運公司客戶所出據證
      明書影本（見他字卷第70頁背面、80頁）不符，應以客戶
      云辰創世紀大樓、良昌公司所出具之證明書認定侵占金額
      為準。另附表二編號20客戶春原營造9 月份佣金780 元；
      編號32客戶良昌公司10月分佣金570 元，既均經被告侵占
      ，則該佣金收據（見他字卷第58頁背面、66頁背面）上「
      李明星」、「０００」（簽名內容無法辨識）之簽名，亦
      應為被告所偽造。則被告既已自白坦承伊將聯運公司囑其
      轉交客戶之電費或佣金侵占入己；及伊在聯運公司電費及
      佣金等收據上，偽造之客戶署名後，將之交付聯運公司等
      情，復有上揭證據在卷可佐，被告將聯運公司囑其轉交如
      附表二所示客戶之電費或佣金共計66,981元，均侵占入己
      ；其另在如附表二所示聯運公司電費及佣金收據上，接續
      偽造如附表二所示之客戶署名共72枚，將各該收據交付聯
      運公司等情，亦均可認定。
（三）告訴人李明聰於偵查中證述：被告於98年9 月15日前往客
      戶「中島甜不辣」、「麗媽臭臭鍋」，分別代為收取「中
      島甜不辣」所交付支票；「麗媽臭臭鍋」所交付現金，沒
      有繳回，且從當天開始，伊就聯絡不上被告等情（見98年
      度偵字第30546 號卷第29頁），核與其於警詢中指述：伊
      為萌昌企業蔬果批發老闆，被告為伊員工，伊於98年9 月
      15 日 指派被告持請款單前往（改制前）臺北縣三重市○
      ○路○ 段119 號之收取票面金額13,900元之支票1 紙，及
      前往（改制前）臺北縣三重市○○路○ 段176 號之「麗媽
      臭臭鍋」收取現金21,723元，結果被告收取該2 筆款項後
      ，未立即交給會計，並且未來上班等情大致相符（見98年
      度偵字第30546 號卷第4 、5 頁），復有請款單影本2 紙
      、支票存根影本1 紙在卷可按（見98年度偵字第30546 號
      卷第17、16頁）。又上揭票面金額13,900元、帳號：0000
      0000 0000 ，發票日期為98年9 月30日之支票1 紙，帳號
      未經提示兌現一節，固有匯豐（臺灣）商業銀行股份有限
      公司99年8 月23日（99）臺匯銀（總）字第34567 號函在
      卷可按，但該紙支票既經被告收取，未即繳還告訴人李明
      聰所經營萌昌企業蔬果批發行之會計，顯見當時已有侵占
      犯意，並將支票侵占，否則為何不將該支票繳回，是無論
      該支票是否事後遺失、提示兌現，均無解被告侵占該支票
      之犯行成立，是被告上揭辯稱：支票遺失，未侵占云云，
      顯係事後卸責之詞，不足採信。綜上所述，被告將業務上
      所收取票面金額13,900元之支票1 紙及現金21,723元接續
      侵占入己等情，亦可認定。
（四）綜上所述，本件事證明確，被告上揭犯行，均堪以認定，
      均應依法論科。
三、論罪科刑
（一）查被告分別受雇於聯運公司臺北自販營業所擔任業務員，
      負責該公司自動販賣機貨物銷售、收取貨款、轉交該公司
      補貼店家之佣金及電費等業務；李明聰所經營之萌昌企業
      蔬果批發行，負責代為收取貨款等業務，均為從事業務之
      人。是核被告賴進軒所為事實欄一、三所示犯行，均係犯
      刑法第336 條第2 項之業務侵占罪；所為事實欄二所示犯
      行，係犯刑法第216 條、第210 條之行使偽造私文書罪。
      被告偽造如附表二所示72個署押，用以偽造私文書並持以
      行使，其偽造署押之行為係偽造私文書之部分行為，又偽
      造私文書之低度行為，復為行使偽造私文書之高度行為所
      吸收，均不另論罪。又被告所侵占如附表二編號10所示，
      客戶云辰創世紀，97年8 、9 月佣金3,622 元部分；附表
      二編號32所示，客戶良昌公司，97年8 、9 月佣金774 、
      702 元部分；以及如附表二編號20所示，在客戶春原營造
      佣金收據上偽造「李明星」、「０００」（簽名內容無法
      辨識）之簽名部分，均分別與本件被告經起訴之侵占、行
      使偽造私文書犯行，有接續犯之事實上一罪關係，本為原
      起訴效力所及，本院自得加以審判，附此指明。
（二）被告自96年2 月2 日起至97年11月26日止任職聯運公司期
      間，期間所為如事實欄一、附表一、二所示多次業務侵占
      犯行；被告98年9 月15日至任職萌昌企業蔬果批發行所為
      上揭事實欄三所示先後侵占票面金額13,900元之支票1 紙
      ，及現金21,723元行為；以及被告復為掩飾事實欄一附表
      二所示之侵占之犯行，而在如附表二所示聯運公司電費及
      佣金收據上，偽造如附表二所示之客戶署名共72枚之犯行
      ，各次舉動之時間緊接，顯基於單一犯意接續所為，侵害
      相同法益，應屬接續犯之法律上一罪。
（三）至被告所犯事實欄一（一）、（二）、（三）所示之業務
      侵占、行使偽造私文書之犯行各罪間，犯意各別，行為互
      殊，應予分論併罰。
（四）查被告有如事實欄一所述之前案刑事犯罪執行紀錄，有臺
      灣高等法院被告前案紀錄表1 份附卷可稽，其於上開有期
      徒刑執行完畢後5 年內，故意再犯本件有期徒刑以上之3
      罪，均應依刑法第47條第1 項之規定，論以累犯，並均加
      重其刑。
（五）爰審酌被告犯罪之動機、目的、手段、素行、智識程度、
      ，被告業務侵占所得財物價值，犯後否認部分犯行之態度
      等一切情狀，分別量處如主文所示之刑，並定其應執行之
      刑，以示懲儆。
（六）末以，如附表二示偽造之簽名共72枚，均係偽造之署押，
      不問屬於犯人與否，均應依刑法第219 條之規定宣告沒收
      之。至附表二所示該電費及佣金收據，本屬聯運公司所有
      ，依法不得宣告沒收，附此指明。
四、公訴意旨另以：被告受雇聯運公司期間，所負責該公司自動
    販賣機貨物銷售、收取貨款等業務，為從事業務之人，竟意
    圖為自己不法之所有，於97年11月26日離職前某不詳期間，
    接續將其管理之聯運公司所有放置在客戶東貝光電、政峰貨
    運以及槃英之自動販賣機內之零找金共463 元（分別為122
    、141 、200 ）；價值共5,030 元（分別為1, 144、2,643
    、1,243 ）之飲料商品侵占入己，因認被告涉有業務侵占犯
    嫌云云。按犯罪事實應依證據認定之，無證據不得認定犯罪
    事實；不能證明被告犯罪者，應諭知無罪之判決，刑事訴訟
    法第154 條第2 項、第301 條第1 項分別定有明文。又認定
    不利於被告之事實，須依積極證據，苟積極證據不足為不利
    於被告事實之認定時，即應為有利於被告之認定，更不必有
    何有利之證據；再犯罪事實之認定，應憑真實之證據，倘證
    據是否真實尚欠明確，自難以擬制推測之方式，為其判斷之
    基礎；刑事訴訟上證明之資料，無論為直接或間接證據，均
    須達於通常一般之人均不致有所懷疑，而得確信其為真實之
    程度，始得據為有罪之認定，若其關於被告是否犯罪之證明
    未能達此程度，而有合理懷疑之存在，致使無從形成有罪之
    確信，根據「罪證有疑，利於被告」之證據法則，即不得遽
    為不利被告之認定，最高法院30年上字第816 號、53年臺上
    字第656 號、76年臺上字第4986號分別著有判例可資參照。
    又按告訴人之告訴，係以使被告受刑事訴追為目的，是其陳
    述是否與事實相符，仍應調查其他證據以資審認，最高法院
    52年臺上字第1300號亦著有判例。訊據被告辯稱：上揭3 臺
    販賣機臺早不存在，且東貝光電之販賣機臺伊從未去過等語
    。經查：被告賴進軒離職後，證人伍承志轉至聯運公司負責
    販賣機部門，伊與被告進行交接時間，發現被告所管理被告
    負責機臺內找零金及飲料貨品均有短少，該「北字販所在外
    機臺移交清點各項明細表」上，表上記載客戶東貝光電、槃
    英，證人伍承志沒有與被告去清點，之後伊沒有巡補；政峰
    貨運是在97年12月12日拆機臺時，伊才在公司見過該機臺等
    情，業經證人伍承志於本院審理時證述明確（見本院卷第17
    7 至178 頁），是既然證人伍承志未至上揭販賣機臺進行交
    接清點，則顯然不能由公訴人所提出該「北字販所在外機臺
    移交清點各項明細表」有關該3 機臺短少記載，遽以認定被
    告有侵占之犯行。聯運公司放置在客戶東貝光電、槃英、政
    峰貨運之販賣機臺拆機時間分別為99年6 月15日、98年9 月
    26 日 及97年12月12日等情，有經證人林吉源到庭證述明確
    （見本院卷第179 背面至181 頁），復自動販賣機資才管制
    表在卷可按（見本院卷第189 、190 、35、39、40頁），惟
    販賣機臺未拆機，並不等同該販賣機臺有在營運，縱然有營
    運，如未經證人伍承志交接時清點回報，亦無從得是該3 機
    臺是否有短少飲料或零找金，是尚難僅以該3 機臺拆機時間
    遽以推論上揭「北字販所在外機臺移交清點各項明細表」有
    關該3 機臺短少記載，與事實相符。至於卷內告訴人所提出
    之客戶東貝光電、般英之自販機裝機及換道明細表（見本院
    卷第54、111 頁），惟該明細表上僅記載裝機日期及裝機時
    狀況，亦無法僅憑該明細表即遽認定該機臺仍有營運，或有
    無短少情形。綜上所述，以公訴人所舉事證，無從獲得被告
    有侵占上揭3 販賣機臺零找金共463 元及價值共5,030 元之
    飲料商品有罪之心證，此外，復查無其他積極證據，足資證
    明被告此部分涉及犯罪，根據上揭所示「罪證有疑、利於被
    告」法則，應為有利於被告之認定。惟公訴人認被告所為侵
    占上該客戶東貝光電、政峰貨運以及槃英之3 臺自動販賣機
    內之零找金共463 元及價值共5,030 元部分，與前揭論罪科
    刑之事實欄一所示業務侵占犯行為接續一罪關係，從而，爰
    不另為無罪諭知。
據上論斷，應依刑事訴訟法第299 條第1 項前段，刑法第336 條
第2 項、第216 條、第210 條、第47條第1 項、第51條第5 款、
第219 條，刑法施行法第1 條之1 第1 項、第2 項前段，判決如
主文。
本案經檢察官陳映蓁到庭執行職務。
中    華    民    國    99    年    12    月    30    日
               刑事第二十一庭  審判長法  官   劉元斐
                                     法  官   李俊彥
                                     法  官   方鴻愷
以上正本證明與原本無異。
如不服本判決應於收受判決後10日內向本院提出上訴書狀，並應
敘述具體理由。其未敘述上訴理由者，應於上訴期間屆滿後20日
內向本院補提理由書（均須按他造當事人之人數附繕本）「切勿
逕送上級法院」。
                                     書記官   江怡萱
中    華    民    國   100    年    1     月    10    日
附錄本案所犯法條全文
中華民國刑法第336條
對於公務上或因公益所持有之物，犯前條第1 項之罪者，處1 年
以上7 年以下有期徒刑，得併科5 千元以下罰金。
對於業務上所持有之物，犯前條第1 項之罪者，處6 月以上5 年
以下有期徒刑，得併科3 千元以下罰金。
前二項之未遂犯罰之。
中華民國刑法第216條
行使第210 條至第215 條之文書者，依偽造、變造文書或登載不
實事項或使登載不實事項之規定處斷。
中華民國刑法第210條
偽造、變造私文書，足以生損害於公眾或他人者，處5 年以下有
期徒刑。
附表一
 ┌──┬──────┬───────┬────┬────┐
 │編號│客戶名稱    │客戶登記地址地│侵占自動│侵占自動│
 │    │            │址            │販賣機零│販賣機內│
 │    │            │              │找金金額│貨物金額│
 │    │            │              │（新臺幣│（新臺幣│
 │    │            │              │，元）  │，元）  │
 ├──┼──────┼───────┼────┼────┤
 │ 1  │大得利      │（改制前，下同│104     │1,596   │
 │    │            │）臺北縣樹林市│        │        │
 │    │            │環河路691號   │        │        │
 ├──┼──────┼───────┼────┼────┤
 │ 2  │裕益汽車    │臺北縣泰山鄉明│98      │1,820   │
 │    │            │志路523 號    │        │        │
 ├──┼──────┼───────┼────┼────┤
 │ 3  │神穩工業    │臺北縣新莊市新│112     │1,274   │
 │    │            │樹路257 巷9 之│        │        │
 │    │            │1 號          │        │        │
 ├──┼──────┼───────┼────┼────┤
 │ 4  │三立        │臺北縣新莊市新│382     │2,691   │
 │    │            │樹路247 巷8 號│        │        │
 ├──┼──────┼───────┼────┼────┤
 │ 5  │昆盈企業    │臺北縣三重市重│411     │2,977   │
 │    │            │新路5 段492 號│        │        │
 │    │            │7 樓          │        │        │
 ├──┼──────┼───────┼────┼────┤
 │ 6  │金元福      │臺北縣樹林市中│321     │2,092   │
 │    │            │正路345 之16號│        │        │
 ├──┼──────┼───────┼────┼────┤
 │ 7  │牙金        │臺北縣新莊市新│107     │1,586   │
 │    │            │樹路12之3 號  │        │        │
 │    │            │              │        │        │
 ├──┼──────┼───────┼────┼────┤
 │ 8  │省植物社    │臺北縣新莊市中│145     │1,508   │
 │    │            │山路33號      │        │        │
 ├──┼──────┼───────┼────┼────┤
 │ 9  │省植物社B   │同上          │158     │800     │
 ├──┼──────┼───────┼────┼────┤
 │ 10 │北特A       │臺北縣泰山鄉新│87      │1,404   │
 │    │            │生路161 號    │        │        │
 ├──┼──────┼───────┼────┼────┤
 │ 11 │北特B       │同上          │377     │1,157   │
 ├──┼──────┼───────┼────┼────┤
 │ 12 │北特C       │同上          │140     │1,261   │
 ├──┼──────┼───────┼────┼────┤
 │ 13 │秦樣        │臺北縣新莊市瓊│136     │1,586   │
 │    │            │林南路75號    │        │        │
 ├──┼──────┼───────┼────┼────┤
 │ 14 │三叔公食品  │臺北縣土城市國│357     │3,068   │
 │    │            │際街55號      │        │        │
 ├──┼──────┼───────┼────┼────┤
 │ 15 │土城停車A   │臺北縣土城市金│141     │2,457   │
 │    │            │城路2 段266 號│        │        │
 ├──┼──────┼───────┼────┼────┤
 │ 16 │明華園      │臺北縣土城市明│135     │2,015   │
 │    │            │德路1 段29巷2 │        │        │
 │    │            │號            │        │        │
 ├──┼──────┼───────┼────┼────┤
 │ 17 │萬國財星    │臺北縣三重市光│392     │4,013   │
 │    │            │復路2 段80號  │        │        │
 ├──┼──────┼───────┼────┼────┤
 │ 18 │萬國財星B   │同上          │117     │1,183   │
 │    │            │              │        │        │
 ├──┼──────┼───────┼────┼────┤
 │ 19 │千日        │臺北縣三重市光│128     │2,613   │
 │    │            │復路1 段61巷21│        │        │
 │    │            │號            │        │        │
 ├──┼──────┼───────┼────┼────┤
 │ 20 │春原營造    │臺北縣三重市成│379     │3,601   │
 │    │            │功路底        │        │        │
 ├──┼──────┼───────┼────┼────┤
 │ 21 │新莊游泳池  │臺北縣新莊市新│411     │3,807   │
 │    │            │樹路34號      │        │        │
 ├──┼──────┼───────┼────┼────┤
 │ 22 │太子汽車    │臺北縣三重市重│102     │1,703   │
 │    │            │新路5 段611號 │        │        │
 ├──┼──────┼───────┼────┼────┤
 │ 23 │大仁        │臺北縣板橋市南│164     │2,015   │
 │    │            │雅西路2 段301 │        │        │
 │    │            │巷41弄臨6 號  │        │        │
 ├──┼──────┼───────┼────┼────┤
 │ 24 │臺灣固網    │臺北縣三重市重│111     │1,733   │
 │    │            │新路5 段2 號8 │        │        │
 │    │            │樓            │        │        │
 ├──┼──────┼───────┼────┼────┤
 │ 25 │光和訊科技  │臺北縣中和市新│98      │1,559   │
 │    │            │民街112 號6 樓│        │        │
 ├──┼──────┼───────┼────┼────┤
 │ 26 │國堡印刷A   │臺北縣三重市光│132     │1,319   │
 │    │            │復路2 段86號  │        │        │
 ├──┼──────┼───────┼────┼────┤
 │ 27 │展晟電機    │臺北縣新莊市新│143     │1,339   │
 │    │            │樹路205 巷1 之│        │        │
 │    │            │6 號          │        │        │
 ├──┼──────┼───────┼────┼────┤
 │ 28 │星協企業    │臺北縣新莊市民│87      │2,327   │
 │    │            │安路420 巷25號│        │        │
 ├──┼──────┼───────┼────┼────┤
 │ 29 │俊喬汽車    │臺北縣泰山鄉新│95      │1,573   │
 │    │            │生路157 號    │        │        │
 ├──┼──────┼───────┼────┼────┤
 │ 30 │輝虹套房A   │臺北縣中和市建│133     │2,371   │
 │    │            │八路125 巷5 號│        │        │
 ├──┼──────┼───────┼────┼────┤
 │ 31 │輝虹套房B   │同上          │128     │800     │
 ├──┼──────┼───────┼────┼────┤
 │ 32 │煒輪機械    │臺北縣三重市重│79      │2,413   │
 │    │            │新5 段326 巷25│        │        │
 │    │            │號            │        │        │
 ├──┼──────┼───────┼────┼────┤
 │ 33 │威剛C       │臺北縣中和市連│101     │1,469   │
 │    │            │城路258 號18樓│        │        │
 │    │            │              │        │        │
 ├──┼──────┼───────┼────┼────┤
 │ 34 │金扶輪健身  │臺北縣土城市明│420     │1,960   │
 │    │            │德路62號B1    │        │        │
 ├──┼──────┼───────┼────┼────┤
 │ 35 │德州儀器    │臺北縣中和市興│89      │1,235   │
 │    │            │隆南路132 號  │        │        │
 ├──┼──────┼───────┼────┼────┤
 │ 36 │德州儀器B   │臺北縣中和市中│374     │2,578   │
 │    │            │正路866 號4 樓│        │        │
 ├──┼──────┼───────┼────┼────┤
 │ 37 │大慶A左     │臺北縣板橋市信│118     │1,313   │
 │    │            │義路163 巷內  │        │        │
 ├──┼──────┼───────┼────┼────┤
 │ 38 │大慶B右     │同上          │141     │1,274   │
 │    │            │              │        │        │
 ├──┼──────┼───────┼────┼────┤
 │ 39 │錢櫃        │臺北縣永和市永│277     │2,171   │
 │    │            │和路1 段129 號│        │        │
 ├──┼──────┼───────┼────┼────┤
 │ 40 │大世紀      │臺北縣板橋市文│116     │2,484   │
 │    │            │化路2 段543 號│        │        │
 ├──┼──────┼───────┼────┼────┤
 │ 41 │華輪賓館    │臺北縣板橋市館│130     │1,568   │
 │    │            │前西路265 巷3 │        │        │
 │    │            │號1 樓        │        │        │
 ├──┼──────┼───────┼────┼────┤
 │ 42 │板高游泳池  │臺北縣板橋市公│115     │2,403   │
 │    │            │館路18號      │        │        │
 ├──┼──────┼───────┼────┼────┤
 │ 43 │環球駕訓    │臺北縣板橋市田│200     │2,984   │
 │    │            │單路2 段38號  │        │        │
 ├──┼──────┼───────┼────┼────┤
 │ 44 │永豐製藥B   │臺北縣新莊市新│105     │2,431   │
 │    │            │樹路292 號    │        │        │
 ├──┼──────┼───────┼────┼────┤
 │ 45 │永豐製藥    │臺北縣新莊市新│122     │1,287   │
 │    │            │樹路292 號3 樓│        │        │
 ├──┼──────┼───────┼────┼────┤
 │ 46 │盛昌製藥    │臺北縣中和市員│364     │2,413   │
 │    │            │山路591 號    │        │        │
 ├──┼──────┼───────┼────┼────┤
 │ 47 │東亞通信    │臺北縣樹林市中│165     │2,288   │
 │    │            │正路753號     │        │        │
 ├──┼──────┼───────┼────┼────┤
 │ 48 │普安科技    │臺北縣中和市中│87      │1,465   │
 │    │            │山路3 段102 號│        │        │
 │    │            │8 樓          │        │        │
 ├──┼──────┼───────┼────┼────┤
 │ 49 │普安科技B   │臺北縣中和市中│96      │1,269   │
 │    │            │山路3 段102 號│        │        │
 │    │            │10樓          │        │        │
 ├──┼──────┼───────┼────┼────┤
 │ 50 │普安科技C   │臺北縣中和市中│277     │1,474   │
 │    │            │山路3 段102 號│        │        │
 │    │            │5 樓          │        │        │
 ├──┼──────┼───────┼────┼────┤
 │ 51 │倍安總部B   │臺北縣新莊市中│104     │1,157   │
 │    │            │正路659 號1 樓│        │        │
 ├──┼──────┼───────┼────┼────┤
 │ 52 │倍安總部C   │臺北縣新莊市中│122     │1,586   │
 │    │            │正路659 號    │        │        │
 ├──┼──────┼───────┼────┼────┤
 │ 53 │倍安總部D   │同上          │111     │1,248   │
 ├──┼──────┼───────┼────┼────┤
 │ 54 │倍安總部E   │同上          │122     │1,787   │
 ├──┼──────┼───────┼────┼────┤
 │ 55 │倍安總部F   │同上          │114     │1,157   │
 ├──┼──────┼───────┼────┼────┤
 │ 56 │家樂福B2    │臺北縣板橋市三│397     │3,505   │
 │    │            │民路2 段31號  │        │        │
 ├──┼──────┼───────┼────┼────┤
 │ 57 │金融天下    │臺北縣永和市中│200     │2,344   │
 │    │            │和路345 號    │        │        │
 ├──┼──────┼───────┼────┼────┤
 │ 58 │聯登染整    │臺北縣樹林市俊│200     │2,405   │
 │    │            │安街49號      │        │        │
 ├──┼──────┼───────┼────┼────┤
 │ 59 │中華A       │臺北縣新莊市新│366     │3,658   │
 │    │            │樹路290 號    │        │        │
 ├──┼──────┼───────┼────┼────┤
 │ 60 │中華B       │同上          │127     │1,529   │
 ├──┼──────┼───────┼────┼────┤
 │ 61 │聯華氣體    │臺北縣樹林市三│200     │2,405   │
 │    │            │興路1 號      │        │        │
 ├──┼──────┼───────┼────┼────┤
 │ 62 │云辰創世紀  │桃園縣龜山鄉萬│107     │1,625   │
 │    │            │壽路1 段609號 │        │        │
 ├──┼──────┼───────┼────┼────┤
 │ 63 │精展機械    │臺北縣樹林市保│352     │1,443   │
 │    │            │安路1 段341 巷│        │        │
 │    │            │7 號          │        │        │
 ├──┼──────┼───────┼────┼────┤
 │ 64 │泰藝電子    │臺北縣樹林市樹│96      │1,573   │
 │    │            │潭路5 號      │        │        │
 ├──┼──────┼───────┼────┼────┤
 │ 65 │西區統倉    │臺北縣樹林市光│102     │1,565   │
 │    │            │武街          │        │        │
 ├──┼──────┼───────┼────┼────┤
 │ 66 │新傑預伴廠  │桃園縣龜山鄉龍│107     │2,145   │
 │    │            │壽村坑底61-23 │        │        │
 │    │            │號            │        │        │
 ├──┼──────┼───────┼────┼────┤
 │ 67 │順源B       │桃園縣龜山鄉萬│112     │2,086   │
 │    │            │壽路1 段634 巷│        │        │
 │    │            │2 之7 號      │        │        │
 ├──┼──────┼───────┼────┼────┤
 │ 68 │西區B       │臺北縣樹林市光│107     │780     │
 │    │            │武街34-1號    │        │        │
 ├──┼──────┼───────┼────┼────┤
 │ 69 │千鋒機械    │臺北縣樹林市中│155     │2,232   │
 │    │            │正路222 號    │        │        │
 ├──┼──────┼───────┼────┼────┤
 │ 70 │聯積科技A   │臺北縣中和市建│200     │2,275   │
 │    │            │一路249 號2 樓│        │        │
 ├──┼──────┼───────┼────┼────┤
 │ 71 │聯積科技B   │臺北縣中和市建│200     │2,015   │
 │    │            │一路249 號6 樓│        │        │
 ├──┼──────┼───────┼────┼────┤
 │ 72 │聯積C       │同上          │200     │820     │
 │    │            │              │        │        │
 ├──┼──────┼───────┼────┼────┤
 │ 73 │聯積D       │臺北縣中和市建│200     │880     │
 │    │            │一路249 號8 樓│        │        │
 ├──┼──────┼───────┼────┼────┤
 │ 74 │美麗華3     │臺北縣永和市永│150     │1,133   │
 │    │            │亨路42號      │        │        │
 ├──┼──────┼───────┼────┼────┤
 │ 75 │美麗華4     │同上          │140     │1,287   │
 ├──┼──────┼───────┼────┼────┤
 │ 76 │美麗華5     │同上          │110     │1,365   │
 ├──┼──────┼───────┼────┼────┤
 │ 77 │美麗華7     │同上          │130     │1,749   │
 ├──┼──────┼───────┼────┼────┤
 │ 78 │美麗華10    │同上          │110     │1,586   │
 ├──┼──────┼───────┼────┼────┤
 │ 79 │中和圖書館  │臺北縣中和市南│98      │1,682   │
 │    │            │山路236 號    │        │        │
 ├──┼──────┼───────┼────┼────┤
 │ 80 │調查局中和  │臺北縣中和市永│105     │1,898   │
 │    │            │和路33號      │        │        │
 ├──┼──────┼───────┼────┼────┤
 │ 81 │昌泰印刷    │臺北縣中和市連│112     │1,404   │
 │    │            │城路121 號    │        │        │
 ├──┼──────┼───────┼────┼────┤
 │ 82 │福和生鮮    │臺北縣中和市連│123     │1,435   │
 │    │            │城路194 巷4 號│        │        │
 ├──┼──────┼───────┼────┼────┤
 │ 83 │臺北囍多    │臺北縣中和市福│315     │2,384   │
 │    │            │祥路9 號9 樓  │        │        │
 ├──┼──────┼───────┼────┼────┤
 │ 84 │忠信補習班  │臺北縣永和市中│115     │1,222   │
 │    │            │山路1 段      │        │        │
 ├──┼──────┼───────┼────┼────┤
 │ 85 │競泰        │臺北縣中和市建│175     │2,015   │
 │    │            │一路93巷2 號3 │        │        │
 │    │            │樓            │        │        │
 ├──┼──────┼───────┼────┼────┤
 │ 86 │捷聯        │臺北縣中和市連│314     │3,016   │
 │    │            │城路230 號10樓│        │        │
 ├──┼──────┼───────┼────┼────┤
 │ 87 │良昌        │臺北縣新莊市三│87      │1,781   │
 │    │            │和路29號      │        │        │
 ├──┼──────┼───────┼────┼────┤
 │ 88 │光輝（撞）  │桃園縣龜山鄉迴│130     │2,944   │
 │    │            │龍萬壽路153 號│        │        │
 ├──┼──────┼───────┼────┼────┤
 │ 89 │救國團1FA   │臺北縣板橋市中│145     │1,950   │
 │    │            │正路48號1 樓  │        │        │
 ├──┼──────┼───────┼────┼────┤
 │ 90 │救國團1FB   │臺北縣板橋市中│161     │790     │
 │    │            │正路48號      │        │        │
 ├──┼──────┼───────┼────┼────┤
 │ 91 │救國C       │臺北縣板橋市中│155     │1,144   │
 │    │            │正路48號2樓   │        │        │
 ├──┼──────┼───────┼────┼────┤
 │ 92 │救國團      │臺北縣板橋市文│107     │800     │
 │    │            │化路2 段334 號│        │        │
 ├──┼──────┼───────┼────┼────┤
 │    │            │合          計│15,990  │171,532 │
 └──┴──────┴───────┴────┴────┘
附表二
 ┌──┬────┬────┬────┬────┬────┐
 │編號│客戶名稱│收據月份│侵占金額│收據種類│收據上所│
 │    │        │        │（新臺幣│        │偽造署名│
 │    │        │        │，元）  │        │之內容  │
 ├──┼────┼────┼────┼────┼────┤
 │ 1  │中華電纜│97年10月│3,000   │電費收據│謝守裕簽│
 │    │        │        │        │        │名壹枚（│
 │    │        │        │        │        │影本見他│
 │    │        │        │        │        │字卷第50│
 │    │        │        │        │        │頁）    │
 ├──┼────┼────┼────┼────┼────┤
 │ 2  │大慶A左 │97年10月│447     │佣金收據│陳啟民簽│
 │    │        │        │        │        │名壹枚（│
 │    │        │        │        │        │影本見他│
 │    │        │        │        │        │字卷第50│
 │    │        │        │        │        │頁背面）│
 │    ├────┼────┼────┼────┼────┤
 │    │大慶B右 │97年10月│600     │佣金收據│陳啟民簽│
 │    │        │        │        │        │名壹枚（│
 │    │        │        │        │        │影本見他│
 │    │        │        │        │        │字卷第50│
 │    │        │        │        │        │頁背面）│
 │    ├────┼────┼────┼────┼────┤
 │    │        │小    計│1,047   │        │2枚     │
 ├──┼────┼────┼────┼────┼────┤
 │ 3  │太子汽車│97年5 至│900 （電│均無收據│無      │
 │    │        │7 月    │費）    │        │        │
 │    │        ├────┼────┼────┼────┤
 │    │        │97年8 月│300     │電費收據│王敬昌簽│
 │    │        │        │        │        │名壹枚（│
 │    │        │        │        │        │影本見他│
 │    │        │        │        │        │字卷第51│
 │    │        │        │        │        │頁）    │
 │    │        ├────┼────┼────┼────┤
 │    │        │97年9 月│300     │電費收據│黃學修簽│
 │    │        │        │        │        │名壹枚（│
 │    │        │        │        │        │影本見他│
 │    │        │        │        │        │字卷第51│
 │    │        │        │        │        │頁）    │
 │    │        ├────┼────┼────┼────┤
 │    │        │97年10月│300     │電費收據│江金材簽│
 │    │        │        │        │        │名壹枚（│
 │    │        │        │        │        │影本見他│
 │    │        │        │        │        │字卷第51│
 │    │        │        │        │        │頁）    │
 │    │        ├────┼────┼────┼────┤
 │    │        │小    計│1,800   │        │3枚     │
 ├──┼────┼────┼────┼────┼────┤
 │ 4  │萬國財星│97年10月│1,000 （│無收據  │無      │
 │    │        │        │電費）  │        │        │
 ├──┼────┼────┼────┼────┼────┤
 │ 5  │裕益汽車│97年7 月│377 （佣│無收據  │無      │
 │    │        │        │金）    │        │        │
 │    │        ├────┼────┼────┼────┤
 │    │        │97年8 月│137     │佣金收據│蘇定０簽│
 │    │        │        │        │        │名壹枚（│
 │    │        │        │        │        │影本見他│
 │    │        │        │        │        │字卷第51│
 │    │        │        │        │        │頁背面）│
 │    │        ├────┼────┼────┼────┤
 │    │        │97年9 月│243     │佣金收據│陳天成簽│
 │    │        │        │        │        │名壹枚（│
 │    │        │        │        │        │影本見他│
 │    │        │        │        │        │字卷第51│
 │    │        │        │        │        │頁背面）│
 │    │        ├────┼────┼────┼────┤
 │    │        │97年10月│127     │佣金收據│曾啟芳簽│
 │    │        │        │        │        │名壹枚（│
 │    │        │        │        │        │影本見他│
 │    │        │        │        │        │字卷第51│
 │    │        │        │        │        │頁背面）│
 │    │        ├────┼────┼────┼────┤
 │    │        │小   計 │884     │        │3枚     │
 ├──┼────┼────┼────┼────┼────┤
 │ 6  │救國團  │97年10月│295     │佣金收據│施國樑簽│
 │    │        │        │        │        │名壹枚（│
 │    │        │        │        │        │影本見他│
 │    │        │        │        │        │字卷第52│
 │    │        │        │        │        │頁）    │
 ├──┼────┼────┼────┼────┼────┤
 │ 7  │國堡印刷│97年10月│500     │電費收據│張冠廷簽│
 │    │        │        │        │        │名壹枚（│
 │    │        │        │        │        │影本見他│
 │    │        │        │        │        │字卷第52│
 │    │        │        │        │        │頁背面）│
 │    │        │        ├────┼────┼────┤
 │    │        │        │230     │佣金收據│張冠廷簽│
 │    │        │        │        │        │名壹枚（│
 │    │        │        │        │        │影本見他│
 │    │        │        │        │        │字卷第52│
 │    │        │        │        │        │頁背面）│
 │    │        ├────┼────┼────┼────┤
 │    │        │小    計│730     │        │2枚     │
 ├──┼────┼────┼────┼────┼────┤
 │ 8  │大世紀  │97年10月│1,028   │佣金收據│林萬棋簽│
 │    │        │        │        │        │名壹枚（│
 │    │        │        │        │        │影本見他│
 │    │        │        │        │        │字卷第53│
 │    │        │        │        │        │頁）    │
 ├──┼────┼────┼────┼────┼────┤
 │ 9  │祥茂科技│97年10月│254     │佣金收據│蔡０豐簽│
 │    │        │        │        │        │名壹枚（│
 │    │        │        │        │        │影本見他│
 │    │        │        │        │        │字卷第53│
 │    │        │        │        │        │頁背面）│
 ├──┼────┼────┼────┼────┼────┤
 │10  │云辰創世│97年8 、│3,622（ │佣金收據│何明忠、│
 │    │紀      │9 月    │應給付4,│        │陳聖光簽│
 │    │        │        │977 ，實│        │名各壹枚│
 │    │        │        │際給付1,│        │（影本見│
 │    │        │        │355 ）  │        │他字卷第│
 │    │        │        │        │        │54頁）  │
 │    │        ├────┼────┼────┼────┤
 │    │        │97年10月│1,623   │佣金收據│曾開明簽│
 │    │        │        │        │        │名壹枚（│
 │    │        │        │        │        │影本見他│
 │    │        │        │        │        │字卷第54│
 │    │        │        │        │        │頁）    │
 │    │        ├────┼────┼────┼────┤
 │    │        │合   計 │5,245   │        │3枚     │
 ├──┼────┼────┼────┼────┼────┤
 │11  │新莊游泳│97年10月│2,759   │佣金收據│張純芳簽│
 │    │池      │        │        │        │名壹枚（│
 │    │        │        │        │        │影本見他│
 │    │        │        │        │        │字卷第54│
 │    │        │        │        │        │頁背面）│
 ├──┼────┼────┼────┼────┼────┤
 │12  │捷聯    │97年5 月│5,188 （│均無收據│無      │
 │    │        │至7月   │佣金）  │        │        │
 │    │        ├────┼────┼────┼────┤
 │    │        │97年8月 │2,377   │佣金收據│陳寧裕簽│
 │    │        │        │        │        │名壹枚（│
 │    │        │        │        │        │影本見他│
 │    │        │        │        │        │字卷第55│
 │    │        │        │        │        │頁）    │
 │    │        ├────┼────┼────┼────┤
 │    │        │97年9月 │1,645   │佣金收據│康文君簽│
 │    │        │        │        │        │名壹枚（│
 │    │        │        │        │        │影本見他│
 │    │        │        │        │        │字卷第55│
 │    │        │        │        │        │頁）    │
 │    │        ├────┼────┼────┼────┤
 │    │        │97年10月│2,547   │佣金收據│葉珊吟簽│
 │    │        │        │        │        │名壹枚（│
 │    │        │        │        │        │影本見他│
 │    │        │        │        │        │字卷第55│
 │    │        │        │        │        │頁）    │
 │    │        ├────┼────┼────┼────┤
 │    │        │小    計│11,757  │        │3枚     │
 ├──┼────┼────┼────┼────┼────┤
 │13  │金扶輪健│97年7 月│884 （佣│無收據  │無      │
 │    │身      │        │金）    │        │        │
 │    │        ├────┼────┼────┼────┤
 │    │        │97年7 月│1,200   │佣金收據│林０群簽│
 │    │        │        │        │        │名壹枚（│
 │    │        │        │        │        │影本見他│
 │    │        │        │        │        │字卷第55│
 │    │        │        │        │        │頁背面）│
 │    │        ├────┼────┼────┼────┤
 │    │        │97年7 月│539     │佣金收據│林珊珊簽│
 │    │        │        │        │        │名壹枚（│
 │    │        │        │        │        │影本見他│
 │    │        │        │        │        │字卷第55│
 │    │        │        │        │        │頁背面）│
 │    │        ├────┼────┼────┼────┤
 │    │        │97年7 月│379     │佣金收據│黃瑞渝簽│
 │    │        │        │        │        │名壹枚（│
 │    │        │        │        │        │影本見他│
 │    │        │        │        │        │字卷第55│
 │    │        │        │        │        │頁背面）│
 │    │        ├────┼────┼────┼────┤
 │    │        │小   計 │3,002   │        │3枚     │
 ├──┼────┼────┼────┼────┼────┤
 │14  │星協企業│97年6至7│共344 （│均無收據│無      │
 │    │        │月      │佣金）  │        │        │
 │    │        ├────┼────┼────┼────┤
 │    │        │97年8 月│193     │佣金收據│陳程昌簽│
 │    │        │        │        │        │名壹枚（│
 │    │        │        │        │        │影本見他│
 │    │        │        │        │        │字卷第56│
 │    │        │        │        │        │頁）    │
 │    │        ├────┼────┼────┼────┤
 │    │        │97年9 月│109     │佣金收據│李協志簽│
 │    │        │        │        │        │名壹枚（│
 │    │        │        │        │        │影本見他│
 │    │        │        │        │        │字卷第56│
 │    │        │        │        │        │頁）    │
 │    │        ├────┼────┼────┼────┤
 │    │        │97年10月│224     │佣金收據│陳慶星簽│
 │    │        │        │        │        │名壹枚（│
 │    │        │        │        │        │影本見他│
 │    │        │        │        │        │字卷第56│
 │    │        │        │        │        │頁）    │
 │    │        ├────┼────┼────┼────┤
 │    │        │小    計│870     │        │3枚     │
 ├──┼────┼────┼────┼────┼────┤
 │15  │輝虹套房│97年9 月│165     │佣金收據│李富勇簽│
 │    │A       │        │        │        │名壹枚（│
 │    │        │        │        │        │影本見他│
 │    │        │        │        │        │字卷第56│
 │    │        │        │        │        │頁背面）│
 │    │        ├────┼────┼────┼────┤
 │    │        │97年10月│80      │佣金收據│廖明坤簽│
 │    │        │        │        │        │名壹枚（│
 │    │        │        │        │        │影本見他│
 │    │        │        │        │        │字卷第56│
 │    │        │        │        │        │頁背面）│
 │    │        ├────┼────┼────┼────┤
 │    │        │小    計│245     │        │2枚     │
 │    │        │        │        │        │        │
 ├──┼────┼────┼────┼────┼────┤
 │16  │輝虹套房│97年10月│325     │佣金收據│廖明坤簽│
 │    │B       │        │        │        │名壹枚（│
 │    │        │        │        │        │影本見他│
 │    │        │        │        │        │字卷第56│
 │    │        │        │        │        │頁背面）│
 ├──┼────┼────┼────┼────┼────┤
 │17  │光輝撞球│97年8 月│666     │佣金收據│陳忠碧簽│
 │    │        │        │        │        │名壹枚（│
 │    │        │        │        │        │影本見他│
 │    │        │        │        │        │字卷第57│
 │    │        │        │        │        │頁）    │
 │    │        ├────┼────┼────┼────┤
 │    │        │97年10月│126     │佣金收據│吳育鳳簽│
 │    │        │        │        │        │名壹枚（│
 │    │        │        │        │        │影本見他│
 │    │        │        │        │        │字卷第57│
 │    │        │        │        │        │頁）    │
 │    │        ├────┼────┼────┼────┤
 │    │        │小    計│792     │        │2枚     │
 ├──┼────┼────┼────┼────┼────┤
 │18  │金融天下│97年6 至│1,000 （│均無收據│無      │
 │    │        │7 月    │電費）  │        │        │
 │    │        ├────┼────┼────┼────┤
 │    │        │97年8 月│500     │電費收據│呂天福簽│
 │    │        │        │        │        │名壹枚（│
 │    │        │        │        │        │影本見他│
 │    │        │        │        │        │字卷第57│
 │    │        │        │        │        │頁背面）│
 │    │        ├────┼────┼────┼────┤
 │    │        │97年9 月│500     │電費收據│何茂榮簽│
 │    │        │        │        │        │名壹枚（│
 │    │        │        │        │        │影本見他│
 │    │        │        │        │        │字卷第57│
 │    │        │        │        │        │頁背面）│
 │    │        ├────┼────┼────┼────┤
 │    │        │97年10月│500     │電費收據│周均孝簽│
 │    │        │        │        │        │名壹枚（│
 │    │        │        │        │        │影本見他│
 │    │        │        │        │        │字卷第57│
 │    │        │        │        │        │頁背面）│
 │    │        ├────┼────┼────┼────┤
 │    │        │小    計│2,500   │        │3枚     │
 ├──┼────┼────┼────┼────┼────┤
 │19  │普安科技│97年5 至│1,500 （│均無收據│無      │
 │    │B       │7 月    │電費）  │        │        │
 │    │        ├────┼────┼────┼────┤
 │    │        │97年8 月│500     │電費收據│鄧坤權簽│
 │    │        │        │        │        │名壹枚（│
 │    │        │        │        │        │影本見他│
 │    │        │        │        │        │字卷第58│
 │    │        │        │        │        │頁）    │
 │    │        ├────┼────┼────┼────┤
 │    │        │97年9 月│500     │電費收據│林榮聰簽│
 │    │        │        │        │        │名壹枚（│
 │    │        │        │        │        │影本見他│
 │    │        │        │        │        │字卷第58│
 │    │        │        │        │        │頁）    │
 │    │        │        │        │        │        │
 │    │        ├────┼────┼────┼────┤
 │    │        │97年10月│500     │電費收據│陳志０簽│
 │    │        │        │        │        │名壹枚（│
 │    │        │        │        │        │影本見他│
 │    │        │        │        │        │字卷第58│
 │    │        │        │        │        │頁）    │
 │    │        ├────┼────┼────┼────┤
 │    │        │小    計│3,000   │        │3枚     │
 ├──┼────┼────┼────┼────┼────┤
 │20  │春原營造│97年5 至│2,534 （│均無收據│無      │
 │    │        │7 月    │佣金）  │        │        │
 │    │        ├────┼────┼────┼────┤
 │    │        │97年8 月│954     │佣金收據│翁剛益簽│
 │    │        │        │        │        │名壹枚（│
 │    │        │        │        │        │影本見他│
 │    │        │        │        │        │字卷第58│
 │    │        │        │        │        │頁背面）│
 │    │        ├────┼────┼────┼────┤
 │    │        │97年9 月│780     │佣金收據│李明星簽│
 │    │        │        │        │        │名壹枚（│
 │    │        │        │        │        │影本見他│
 │    │        │        │        │        │字卷第58│
 │    │        │        │        │        │頁背面）│
 │    │        ├────┼────┼────┼────┤
 │    │        │97年10月│602     │佣金收據│莊順０簽│
 │    │        │        │        │        │名壹枚（│
 │    │        │        │        │        │影本見他│
 │    │        │        │        │        │字卷第58│
 │    │        │        │        │        │頁背面）│
 │    │        ├────┼────┼────┼────┤
 │    │        │小    計│4,870   │        │3枚     │
 ├──┼────┼────┼────┼────┼────┤
 │21  │中和圖書│97年9 月│498     │佣金收據│余憲斌簽│
 │    │館      │        │        │        │名壹枚（│
 │    │        │        │        │        │影本見他│
 │    │        │        │        │        │字卷第59│
 │    │        │        │        │        │頁）    │
 │    │        │        │        │        │        │
 │    │        ├────┼────┼────┼────┤
 │    │        │97年10月│273     │佣金收據│安雲芳簽│
 │    │        │        │        │        │名壹枚（│
 │    │        │        │        │        │影本見他│
 │    │        │        │        │        │字卷第59│
 │    │        │        │        │        │頁）    │
 │    │        ├────┼────┼────┼────┤
 │    │        │小    計│771     │        │2枚     │
 ├──┼────┼────┼────┼────┼────┤
 │22  │省植物社│97年10月│975     │佣金收據│梁美娟簽│
 │    │        │        │        │        │名壹枚（│
 │    │        │        │        │        │影本見他│
 │    │        │        │        │        │字卷第59│
 │    │        │        │        │        │頁背面）│
 ├──┼────┼────┼────┼────┼────┤
 │23  │省植物社│97年10月│185     │佣金收據│梁美娟簽│
 │    │B       │        │        │        │名壹枚（│
 │    │        │        │        │        │影本見他│
 │    │        │        │        │        │字卷第59│
 │    │        │        │        │        │頁背面）│
 ├──┼────┼────┼────┼────┼────┤
 │24  │倍速總部│97年10月│1,000   │電費收據│吳守益簽│
 │    │        │        │        │        │名壹枚（│
 │    │        │        │        │        │影本見他│
 │    │        │        │        │        │字卷第60│
 │    │        │        │        │        │頁）    │
 │    │        ├────┼────┼────┼────┤
 │    │        │        │1,766   │佣金收據│吳守益簽│
 │    │        │        │        │        │名共伍枚│
 │    │        │        │        │        │（影本見│
 │    │        │        │        │        │他字卷第│
 │    │        │        │        │        │60頁正背│
 │    │        │        │        │        │面）    │
 │    │        ├────┼────┼────┼────┤
 │    │        │合   計 │2,766   │        │6枚     │
 ├──┼────┼────┼────┼────┼────┤
 │25  │德州儀器│97年10月│5,648 （│均無收據│無      │
 │    │        │        │佣金）  │        │        │
 ├──┼────┼────┼────┼────┼────┤
 │26  │美麗華  │97年10月│1,695   │佣金收據│顏婷妃簽│
 │    │        │        │        │        │名共伍枚│
 │    │        │        │        │        │（影本見│
 │    │        │        │        │        │他字卷第│
 │    │        │        │        │        │61頁正背│
 │    │        │        │        │        │面）    │
 ├──┼────┼────┼────┼────┼────┤
 │27  │競泰    │97年6 至│600 （電│均無收據│無      │
 │    │        │7 月    │費）    │        │        │
 │    │        ├────┼────┼────┼────┤
 │    │        │97年8 月│300     │電費收據│林閔士簽│
 │    │        │        │        │        │名壹枚（│
 │    │        │        │        │        │影本見他│
 │    │        │        │        │        │字卷第62│
 │    │        │        │        │        │頁）    │
 │    │        ├────┼────┼────┼────┤
 │    │        │97年9 月│300     │電費收據│莊敬民簽│
 │    │        │        │        │        │名壹枚（│
 │    │        │        │        │        │影本見他│
 │    │        │        │        │        │字卷第62│
 │    │        │        │        │        │頁）    │
 │    │        ├────┼────┼────┼────┤
 │    │        │97年10月│300     │電費收據│劉炳星簽│
 │    │        │        │        │        │名壹枚（│
 │    │        │        │        │        │影本見他│
 │    │        │        │        │        │字卷第62│
 │    │        │        │        │        │頁）    │
 │    │        ├────┼────┼────┼────┤
 │    │        │小    計│1,500   │        │3枚     │
 ├──┼────┼────┼────┼────┼────┤
 │28  │明華園  │97年10月│500 （起│佣金收據│費忠勇簽│
 │    │        │        │訴書附表│        │名壹枚（│
 │    │        │        │誤載為1,│        │影本見他│
 │    │        │        │695 ，經│        │字卷第62│
 │    │        │        │公訴人當│        │頁背面）│
 │    │        │        │庭更正，│        │        │
 │    │        │        │附此指明│        │        │
 │    │        │        │）      │        │        │
 ├──┼────┼────┼────┼────┼────┤
 │29  │土城停車│97年10月│380     │電費收據│范美昇簽│
 │    │A       │        │        │        │名壹枚（│
 │    │        │        │        │        │影本見他│
 │    │        │        │        │        │字卷第63│
 │    │        │        │        │        │頁）    │
 ├──┼────┼────┼────┼────┼────┤
 │30  │福和生鮮│97年6 至│1,000（ │均無收據│無      │
 │    │        │7 月    │電費）  │        │        │
 │    │        ├────┼────┼────┼────┤
 │    │        │97年8 月│500     │電費收據│劉銓鈺簽│
 │    │        │        │        │        │名壹枚（│
 │    │        │        │        │        │影本見他│
 │    │        │        │        │        │字卷第63│
 │    │        │        │        │        │頁背面）│
 │    │        ├────┼────┼────┼────┤
 │    │        │97年9 月│500     │電費收據│許世０簽│
 │    │        │        │        │        │名壹枚（│
 │    │        │        │        │        │影本見他│
 │    │        │        │        │        │字卷第63│
 │    │        │        │        │        │頁背面）│
 │    │        ├────┼────┼────┼────┤
 │    │        │97年10月│500     │電費收據│李世協簽│
 │    │        │        │        │        │名壹枚（│
 │    │        │        │        │        │影本見他│
 │    │        │        │        │        │字卷第63│
 │    │        │        │        │        │頁背面）│
 │    │        ├────┼────┼────┼────┤
 │    │        │小    計│2,500   │        │ 3枚    │
 ├──┼────┼────┼────┼────┼────┤
 │31  │臺北囍多│97年9 月│500     │電費收據│呂天義簽│
 │    │        │        │        │        │名壹枚（│
 │    │        │        │        │        │影本見他│
 │    │        │        │        │        │字卷第64│
 │    │        │        │        │        │頁）    │
 │    │        ├────┼────┼────┼────┤
 │    │        │97年10月│500     │電費收據│楊昌明簽│
 │    │        │        │        │        │名壹枚（│
 │    │        │        │        │        │影本見他│
 │    │        │        │        │        │字卷第64│
 │    │        │        │        │        │頁）    │
 │    │        ├────┼────┼────┼────┤
 │    │        │小計    │1,000   │        │2枚     │
 ├──┼────┼────┼────┼────┼────┤
 │32  │良昌公司│97年8 月│774     │佣金收據│江綺芬簽│
 │    │        │        │        │        │名壹枚（│
 │    │        │        │        │        │影本見他│
 │    │        │        │        │        │字卷第64│
 │    │        │        │        │        │頁背面）│
 │    │        │        │        │        │        │
 │    │        ├────┼────┼────┼────┤
 │    │        │97年9 月│702     │佣金收據│黃憲琛簽│
 │    │        │        │        │        │名壹枚（│
 │    │        │        │        │        │影本見他│
 │    │        │        │        │        │字卷第64│
 │    │        │        │        │        │頁背面）│
 │    │        ├────┼────┼────┼────┤
 │    │        │97年10月│570     │佣金收據│０００簽│
 │    │        │        │        │        │名壹枚（│
 │    │        │        │        │        │影本見他│
 │    │        │        │        │        │字卷第64│
 │    │        │        │        │        │頁背面）│
 │    │        ├────┼────┼────┼────┤
 │    │        │小    計│2,046   │        │3枚     │
 ├──┼────┼────┼────┼────┼────┤
 │33  │神穩工業│97年8 月│496     │佣金收據│陳協皓簽│
 │    │        │        │        │        │名壹枚（│
 │    │        │        │        │        │影本見他│
 │    │        │        │        │        │字卷第65│
 │    │        │        │        │        │頁）    │
 │    │        ├────┼────┼────┼────┤
 │    │        │97年9 月│567     │佣金收據│高明瑞簽│
 │    │        │        │        │        │名壹枚（│
 │    │        │        │        │        │影本見他│
 │    │        │        │        │        │字卷第65│
 │    │        │        │        │        │頁）    │
 │    │        ├────┼────┼────┼────┤
 │    │        │97年10月│549     │佣金收據│劉昌俊簽│
 │    │        │        │        │        │名壹枚（│
 │    │        │        │        │        │影本見他│
 │    │        │        │        │        │字卷第65│
 │    │        │        │        │        │頁）    │
 │    │        ├────┼────┼────┼────┤
 │    │        │合    計│1,612   │        │3枚     │
 ├──┼────┼────┼────┼────┼────┤
 │合計│        │        │66,981  │        │72枚    │
 └──┴────┴────┴────┴────┴────┘

司法院資訊處製作；財團法人民間司法改革基金會備份。
